臺北高等行政法院判決
　　　　　　　　　　　　　　　　　　 95年度簡字第00807號
原　　　告　甲○○
被　　　告　行政院勞工委員會
代　表　人　李應元（主任委員）
上列當事人間因就業服務法事件，原告不服行政院中華民國95年
9 月1 日院臺訴字第0950090333號訴願決定，提起行政訴訟。本
院判決如下︰
　　主  文
原告之訴駁回。
訴訟費用由原告負擔。
　　事實及理由
一、事實概要：
    原告自92年5 月起先後申經被告核准聘僱越南籍NGUYEN THU
    Y BAI 、DO THI NUONG及BUI THI MEN 從事家庭看護工工作
    ，NGUYEN THUY BAI 於92年5 月14日入國，92年12月16日連
    續曠職3 日失去聯繫，DO THI NUONG於93年3 月9 日入國，
    93年4 月27日出國，BUI THI MEN 於93年6 月10日入國，95
    年2 月23日出國。嗣原處分機關以原告未依限繳納NGUYEN T
    HUY BAI 君92年5 月15日至92年12月15日、DO THI NUONG君
    93年3 月10日至93年4 月26日及BUI THI ME N君93年6 月11
    日至95年2 月22日之就業安定費計新臺幣（下同）58,174元
    ，乃按期催繳並加徵滯納金計41,620元。原告於95年4 月13
    日以其因生活關係移居他址，未收受繳款通知單云云，向被
    告申請免除滯納金。經被告以95年4 月28日勞職外字第0950
    548977號函，以該會曾以雙掛號寄發就業安定費催繳通知單
    ，並於93年11月22日、94年2 月21日、94年5 月20日、94年
    8 月19日寄達，惟原告遲至95年2 月22日始繳納47,561元，
    為顧及其權益，同意減列滯納金5,340 元，經調整後，仍須
    繳納滯納金35,761元。原告不服，以被告寄送之就業安定費
    催繳通知單收受人李方貴枝、皇晶百貨有限公司及李淑莉，
    並非其授權之代理人、同居人或受雇人，並未合法送達，應
    免除滯納金云云，經提起訴願，遭訴願駁回後，仍然不服，
    遂提起本件行政訴訟。
二、兩造聲明：
　(一)原告聲明：訴願決定及原處分均撤銷。
  (二)被告聲明：駁回原告之訴。
三、兩造之爭點：
    被告處原告滯納金35,761元，是否有據？
  (一)原告主張之理由：
    1.勞委會勞職外字第0950548977號函說明三，所謂四次雙掛
      號就業安定費繳納通知單之送達，皆非繳費義務人甲○○
      本人收件，收件者亦無將通知單轉達原告。其送達不合法
      。
    2.原告82年10月28日與李金政結婚後於83年6 月20日遷入高
      雄縣鳳山市○○里○○○ 鄰○○路55巷13號至95年5 月22日
      持續居住中（戶籍謄本為證）。所以勞委會93年11月22日
      ，94年2 月21日，94年05月20日，94年8 月19日所謂四次
      之送達皆送至高雄市○鎮區○○路182 號，並非原告居住
      處所。
    3.四次雙掛號收件人印章李方貴枝為原告之母，皇晶公司為
      李方貴枝房客，李淑莉為原告之妹，其印章之使用皆由案
      外人皇晶公司凌瑞華所代行，原告在95年5 月19日向勞委
      會訴願書中凌瑞華已切結在案。況且四次雙掛號收件人中
      並無原告甲○○之簽名或蓋章。可知就業安定費繳納通知
      單之送達原告甲○○完全不知倩。
    4.凌瑞華所代行之李方貴枝，李淑莉，皇晶公司凌瑞華皆非
      當事人本人，代理人，同居人，受僱人。勞委會為請求郵
      務機構依送達訴訟文書實施辦法為送達，自不能視該送達
      為合法。
  (二)被告主張之理由：
    1.原告前經被告（以下稱本會）分別核准聘僱越南籍外國人
      NGUYEN THUY BAI（護照號碼：A0000000A ）（92年5 月
      14日入國，92年12月16日連續曠職三日失去聯繫，參原處
      分卷第11頁）、DO THI NUONG（護照號碼：A0000000A ）
      （93年3 月9 日入國，93年4 月27日出國，參原處分卷第
      11頁）、BUI THI MEN （護照號碼：A0000000A ）（93年
      6 月10日入國，95年2 月23日出國，參原處分卷第11頁）
      等從事家庭看護工工作，總計原告應繳就業安定費金額為
      新臺幣（以下同）58,174元（參原處分卷第12頁），惟原
      告僅於92年9 月8 日及92年11月4 日繳納部分金額（參原
      處分卷第12頁），尚欠繳51,035元，又原告復於95年2 月
      22日再繳納47,561元（參原處分卷第12頁），尚欠繳3,47
      4 元。因原告各期就業安定費均逾法定寬限期始繳納，被
      告依法加徵滯納金共計41,620元（參原處分卷第10頁），
      嗣原告於95年4 月20日（本會收文日期）向被告陳情，請
      求減免滯納金（參原處分卷第46頁），經被告查詢送達紀
      錄，以95年4 月28日勞職外字第0950548977號函回復原告
      ，對於未受送達前開就業安定費催繳通知單前所加徵之滯
      納金5,340 元同意予以減列，惟就原告自收到催繳通知單
      次日起至完納前1 日之滯納金35,761元自仍須加徵。
    2.按行為時就業服務法第55條第1 項、第3 項及第5 項規定
      「雇主聘僱外國人從事第46條第1 項第8 款至第10款規定
      之工作，應向中央主管機關設置之就業安定基金專戶繳納
      就業安定費，作為加強辦理有關促進國民就業、提升勞工
      福祉及處理有關外國人聘僱管理事務之用。」「雇主未依
      規定期限繳納就業安定費者，得寬限30日；於寬限期滿仍
      未繳納者，自寬限期滿之翌日起至完納前1 日止，每逾1
      日加徵其未繳就業安定費百分之一滯納金。但以其未繳之
      就業安定費1 倍為限。」「第1 項就業安定費之數額及就
      業安定基金之收支、保管及運用辦法，由中央主管機關會
      同相關機關定之。」次按92年1 月28日修正發布之就業安
      定基金收支保管及運用辦法（以下簡稱本辦法）第12條第
      1 項規定「雇主應自其聘僱之外國人入境之翌日起，按聘
      僱外國人從事之行業別、人數及勞委會會同相關機關訂定
      之就業安定費月繳數額，以每2 個月為1 期，計算該期應
      繳之就業安定費，於次期第1 個月25日前，向本基金繳納
      ；雇主亦得以2 個月以上為期，分期不計息，提前繳納。
      但該外國人入境翌日至當月末日止，未滿1 月者，雇主得
      依其實際入境日數按比例計算繳納之。」嗣本辦法於93年
      7 月15日修正時，將同條項規定之就業安定費繳納期日，
      改為以每3 個月為1 期。又被告91年1 月22日勞職外字第
      0910200339號公告調整就業安定費繳納數額，其中家庭監
      護工新案應繳金額為每人每月2,000 元（每日67元）（參
      原處分卷第59頁）。
    3.又本法於91年1 月21日修正公布第55條；並於91年1 月23
      日生效施行，為配合相關就業安定費滯納金計算及宣導作
      業之需要，本會公告自92年2 月25日起開始加徵滯納金。
      故本會為考量民眾繳交就業安定費之方便性，自92年1 月
      起，以2 個月為1 期，於單數月中旬定期主動寄發就業安
      定費繳款通知單，並配合相關就業安定費滯納金計算及宣
      導作業之需要，本會公告自92年2 月25日起開始加徵滯納
      金，主要係使聘僱外國人之雇主瞭解所應繳納之就業安定
      費，提醒其按時繳納，而且提供繳費方式便利性，以免遭
      加徵滯納金、移送強制執行及廢止聘僱許可。惟本辦法於
      93年7 月15日修正發布，修正後以每3 個月為1 期，於次
      期第1 個月25日前繳納就業安定費，雇主未依規定期限或
      法定寬限期前繳納，均應依本法第55條規定處理。
    4.經查原告所聘僱越南籍外國人NGUYEN THUY BAI （護照號
      碼：A0000000A ）（92年5 月14日入國，92年12月16日連
      續曠職三日失去聯繫，參原處分卷第11頁）、DO THI NUO
      NG（護照號碼：A0000000A ）（93年3 月9 日入國，93年
      4 月27日出國，參原處分卷第4 頁）、BUI THI MEN （護
      照號碼：A0000000A ）（93年6 月10日入國，95年2 月23
      日出國，參原處分卷第11頁）等從事家庭看護工工作，原
      告總計應繳金額為58,174元（參原處分卷第12頁），惟原
      告僅於92年9 月8 日及92年11月4 日分別繳納3,139 元及
      4,439 元（參原處分卷第5 頁），尚欠繳51,035元，又原
      告復於95年2 月22日始繳納47,561元（參原處分卷第12頁
      ），尚欠繳3,474 元。因原告各期就業安定費均逾法定寬
      限期始繳納，本會依法加徵滯納金共計41,620元（參原處
      分卷第10頁），其中滯納金計有439 元（4,439 元-4,000
      元=439元）原告已於92年11月4 日繳納（參原處分卷第12
      頁），調整金額80元（按：92年10月26日、10月27日例假
      日產生滯納金，參原處分卷第61頁）應予減列，94年7 月
      至9 月催繳通知單（參原處分卷第40頁）因未送達（參原
      處分卷第15頁），為顧及原告權益，爰予減列。據上，經
      重新核計後，實際加徵滯納金為35,761元（41,000-000-0
      0-0,340=35,761元），連同尚欠繳之就業安定費5,340 元
      ，故原告總計應繳就業安定費及滯納金共計39,235元，故
      本會以95年4 月28日勞職外字第0950548977號函通知原告
      繳納上開金額（參原處分卷第44頁、第45頁），於法並無
      不合。
    5.原告起訴理由略以：勞職外字第0950548977號函所稱4 次
      雙掛號就業安定費繳納通知單皆非義務人甲○○收件，收
      件者亦未將通知單轉達原告，違反行政程序法第72條規定
      。原告82年10月28日與李金政結婚後於83年6 月20日遷入
      高雄縣鳳山市○○里○○路55巷13號至95年5 月22日持續
      居住中，故被告機關四次送達皆送至高雄市○鎮區○○路
      182 號，非原告居住所。收件人李芳貴枝為原告之母，皇
      晶公司為李方枝房客，李淑莉為原告之妹，印章之使用皆
      由案外人皇晶公司凌瑞華所代行，原告在訴願書中凌君已
      切結。況收件人中並無原告之簽名或蓋章。卷附回執收件
      人李方貴枝等皆非當事人授權之代理人、同居人、受雇人
      ，催繳通知未合法送達云云。惟查：
      (1)91年1 月21日修正公布之本法第55條規定，雇主聘僱外
        國人從事第46條第1 項第8 款至第10款規定之工作，應
        向中央主管機關設置之就業安定基金專戶繳納就業安定
        費，作為加強辦理有關促進國民就業、提升勞工福祉及
        處理有關外國人聘僱管理事務之用。雇主未依限繳納就
        業安定費者，得寬限30日；於寬限期滿仍未繳納者，自
        寬限期滿之翌日起至完納前1 日止，每逾1 日加徵其未
        繳就業安定費1%滯納金。
      (2)又本會就業安定費催繳通知單經查已分別於93年11月22
        日、94年2 月21日、5 月20日、8 月19日及95年5 月24
        日送達原告帳單地址，並由原告親屬等同居人簽收在案
        ，此有掛號郵件收件回執影本可稽（參原處分卷第63頁
        ）。原告聘僱外國人，應依規定期限向本會設置之就業
        安定基金專戶繳納就業安定費，是為前開法規所明定，
        該項法定義務尚不因原告未收受繳款通知而免除，原告
        既於法定寬限期滿前未繳納前述就業安定費，本會依法
        加徵滯納金，並無違誤。
    6.綜上說明，原告起訴顯無理由，為特狀請　貴院鑒核，依
      法駁回原告之訴。
四、本院之判斷：
  (一)按行為時就業服務法第55條第1 項、第3 項及第5 項分別規
    定「雇主聘僱外國人從事第46條第1 項第8 款至第10款規定
    之工作，應向中央主管機關設置之就業安定基金專戶繳納就
    業安定費，作為加強辦理有關促進國民就業、提升勞工福祉
    及處理有關外國人聘僱管理事務之用。」「雇主未依規定期
    限繳納就業安定費者，得寬限30日；於寬限期滿仍未繳納者
    ，自寬限期滿之翌日起至完納前1 日止，每逾1 日加徵其未
    繳就業安定費百分之一滯納金。但以其未繳之就業安定費1
    倍為限。」「第1 項就業安定費之數額及就業安定基金之收
    支、保管及運用辦法，由中央主管機關會同相關機關定之。
    」次按92年1 月28日修正發布之就業安定基金收支保管及運
    用辦法第12條第1 項規定「雇主應自其聘僱之外國人入境之
    翌日起，按聘僱外國人從事之行業別、人數及勞委會會同相
    關機關訂定之就業安定費月繳數額，以每2 個月為1 期，計
    算該期應繳之就業安定費，於次期第1 個月25日前，向本基
    金繳納；雇主亦得以2 個月以上為期，分期不計息，提前繳
    納。但該外國人入境翌日至當月末日止，未滿1 月者，雇主
    得依其實際入境日數按比例計算繳納之。」嗣該辦法於93年
    7 月15日修正時，將同條項規定之就業安定費繳納期日，改
    為以每3 個月為1 期。又被告91年1 月22日勞職外字第0910
    200339號公告調整就業安定費繳納數額，其中家庭監護工新
    案應繳金額為每人每月2,000 元（每日67元）。
  (二)由上述規定可知，所謂滯納金，只要雇主未依規定期限繳納
    就業安定費，且逾寬限之30日期限者，即應自寬限期滿之翌
    日起加徵滯納金，並不以另行催繳就業安定費為必要。蓋依
    行為時就業服務法第55條第1 項及就業安定基金收支保管及
    運用辦法第12條第1 項規定，雇主應依聘僱外國人從事之行
    業別、人數及就業安定費月繳數額定期繳納就業安定費，原
    處分機關於核發之聘僱許可函中亦已明白教示定期繳納就業
    安定費之期限，原告自應按規定之期限及金額，自行向勞工
    委員會設置之就業安定基金專戶繳納就業安定費，該項法定
    義務，不因其未接獲繳款通知單而得免除。故加徵滯納金，
    並不以另行催繳為必要。至於在實務上，主管機關再為催繳
    之通知，目的在提醒雇主按時繳納，非謂該催繳通知須先合
    法送達，始得加徵滯納金。
  (三)查原告先後聘僱越南籍NGUYEN THUY BAI 、DO THI NUONG及
    BUI THI MEN 從事家庭看護工工作，NGUYEN THUY BAI 於92
    年5 月14日入國，92年12月16日連續曠職3 日失去聯繫，DO
    THI NUONG 93年3 月9 日入國，93年4 月27日出國，BUI TH
    I MEN 於93年6 月10日入國，95年2 月23日出國，其應繳納
    之各期就業安定費合計為58,174元，原告僅於92年9 月8 日
    繳納92年5 月15日至6 月30日之就業安定費3,139 元，92年
    11月4 日繳納92年7 月至8 月之就業安定費（含滯納金）4,
    439 元，其後遲至95年2 月22日始再繳納47,561元，其自92
    年第4 期起之各期就業安定費均逾寬限期限始予繳納，被告
    依首揭規定，就各期欠繳金額按日加徵百分之一滯納金合計
    41,620元，原無不合，惟因其中439 元已於92年11月4 日併
    同就業安定費一併繳納，92年7 月至8 月就業安定費寬限期
    限翌日92年10月26日及27日適逢例假日，所核算該2 日之滯
    納金80元應予扣除，基此原告應加徵之滯納金，原應為41,1
    01元（41,000-000-00=41,101），被告以94年7 月至9 月就
    業安定費催繳通知單未送達，為顧及原告權益，而予減列就
    該筆費用加徵之滯納金5,340 元，乃重新核計應繳滯納金為
    35,761元（41,101-5,340=35,761 ），已屬對原告有利之處
    分，則被告連同原告尚欠繳之就業安定費3,474 元，以95年
    4 月28日勞職外字第0950548977號函通知原告繳納39,235元
    （35,761+3,474=39,235 ），並無不合。
  (四)況原告93年7 月至9 月、94年1 月至3 月及94年4 月至6 月
    等期就業安定費催繳通知單，已分別於93年11月22日、94年
    5 月20日及94年8 月19日按原告於聘僱申請時所留之帳單地
    址即高雄市○鎮區○○路182 號寄送（參原處分卷第10至第
    13頁），原告稱其嗣後變更地此為高雄縣鳳山市○○里○○
    路55巷13號，並未向被告陳報，且該催繳通知單，經寄送至
    原告所留之上開帳單地址，分別業經原告之母李方貴枝、原
    告之妹李淑莉及李方貴枝之房客皇晶公司蓋章收受，此有郵
    政掛號郵件收件回執影本在卷可稽，上開通知單均列有上期
    應繳金額，原告仍未即繳納，自上述收受日期計至原告95年
    2 月22日繳納就業安定費止，均已逾百日，原處分加徵系爭
    滯納金，自無不合。原告所稱，要不足採。
  (五)從而，原處分並無違誤，訴願決定因而維持原處分，亦無不
    合。原告徒執前詞，訴請撤銷，為無理由，應予駁回。
五、本件適用簡易訴訟程序，爰不經言詞辯論逕為判決，併予敘
    明。
據上論結，本件原告之訴為無理由，爰依行政訴訟法第98條第3
項前段、第233 條第1 項、第236 條，判決如主文。
中　　華　　民　　國　　96　　年　　1　　 月　　23　　日
                            第二庭  法  官　陳金圍
上為正本係照原本作成。
本件以訴訟事件所涉及之法律見解具有原則性者為限，始得於本
判決送達後20日內向本院提出上訴狀並表明上訴理由，如已於本
判決宣示後送達前提起上訴者，應於判決送達後20日內補具上訴
理由（均按他造人數附繕本），且經最高行政法院許可後方得上
訴。
中　　華　　民　　國　　96　　年　　 1　　月　　23　　日
                                    書記官　陳可欣
